Moori kolhoos
Moori kolhoos
1949-1960
EAA.M-9
1949-1960 Moori kolhoos
Rahvusarhiiv
- Moori kolhoos, 1949-1960; EAA.M-9
  - Juhatuse-, üld- ja volinike koosolekute protokollid, EAA.M-9.
    - Juhatuse- ja üldkoosolekute protokollid, 10.04.1949-17.11.1951; EAA.M-9.1.1
    - Üldkoosolekute protokollid, 17.10.1950-30.12.1952; EAA.M-9.1.8
    - Juhatuse- ja üldkoosolekute protokollid, 24.01.1953-27.12.1954; EAA.M-9.1.23
    - Juhatuse- ja üldkoosolekute protokollid, 21.01.1955-03.12.1955; EAA.M-9.1.35
    - Juhatuse- ja üldkoosolekute protokollid, 05.01.1956-19.12.1956; EAA.M-9.1.41
    - Juhatuse- ja üldkoosolekute protokollid, 05.01.1957-01.12.1957; EAA.M-9.1.53
    - Juhatuse- ja üldkoosolekute protokollid, 13.01.1958-23.12.1958; EAA.M-9.1.62
    - Juhatuse- ja üldkoosolekute protokollid, 06.02.1959-17.12.1959; EAA.M-9.1.70
    - Juhatuse- ja üldkoosolekute protokollid, 03.01.1960-26.12.1969; EAA.M-9.1.78
  - Põhikiri, EAA.M-9.
    - Põhikiri, 14.05.1957; EAA.M-9.1.54
  - Kõrgemalseisvate asutuste otsused, EAA.M-9.
    - Saarepeedi Küla TSN Täitevkomitee otusus nr 5 põhikirja rikkumise kohta Moori kolhoosis, 23.10.1954; EAA.M-9.1.29
    - Viljandi Rajooni TSN Täitevkomitee otsused, 30.03.1956-19.05.1956; EAA.M-9.1.40
    - Viljandi Rajooni TSN Täitevkomitee otsused, 19.01.1957-29.03.1957; EAA.M-9.1.52
  - Eelarve, plaanid, aruanded, EAA.M-9.
    - Eelarved, EAA.M-9..
      - Tulude-kulude eelarve, 1954; EAA.M-9.1.30
      - Tulude-kulude eelarve, 1956; EAA.M-9.1.42
      - Tulude-kulude eelarve, 1957; EAA.M-9.1.55
    - Plaanid, EAA.M-9..
      - Põllumajanduse arendamise seitsmeaasta perspektiivplaani põhinäitajad, 1956-1960; EAA.M-9.1.71
      - Põllumajanduse arendamise plaani põhinäitajad, 1959-1960; EAA.M-9.1.72
      - Tootmisplaan koos tulude-kulude eelarvega, 1949; EAA.M-9.1.3
      - Tootmisplaan, 1950; EAA.M-9.1.9
      - Tootmisplaan, 1951; EAA.M-9.1.13
      - Tootmisplaan koos tulude-kulude eelarvega, 1952; EAA.M-9.1.20
      - Tootmisplaan koos tulude-kulude eelarvega, 1953; EAA.M-9.1.24
      - Tootmisplaan, 1954; EAA.M-9.1.32
      - Tootmisplaan koos tulude-kulude eelarvega, 1955; EAA.M-9.1.37
      - Tootmisplaan, 1956; EAA.M-9.1.45
      - Tootmisplaan, 1957; EAA.M-9.1.57
      - Tootmisplaan, 1958; EAA.M-9.1.64
      - Tootmis-finantsplaan, 1959; EAA.M-9.1.73
      - Tootmis-finantsplaan, 1960; EAA.M-9.1.79
      - Põllumajanduse arendamise riiklik plaan, 1954; EAA.M-9.1.31
      - Põllumajanduse arendamise plaani põhinäitajad, 1955-1956; EAA.M-9.1.36
      - Põllumajanduse arendamise kuuenda viisaasta plaani põhinäitajad, 1956-1960; EAA.M-9.1.43
      - Põllumajanduse arendamise plaani põhinäitajad, 1956-1957; EAA.M-9.1.44
      - Põllumajanduse arendamise plaani põhinäitajad, 1957-1958; EAA.M-9.1.56
      - Põllumajanduse arendamise plaani põhinäitajad, 1958-1959; EAA.M-9.1.63
    - Aruanded, EAA.M-9..
      - Aastaaruanne, 1949; EAA.M-9.1.4
      - Aastaaruanne, 1950; EAA.M-9.1.10
      - Aastaaruanne, 1952; EAA.M-9.1.21
      - Aastaaruanne, 1953; EAA.M-9.1.25
      - Aastaaruanne, 1954; EAA.M-9.1.33
      - Aastaaruanne, 1955; EAA.M-9.1.38
      - Aastaaruanne, 1956; EAA.M-9.1.46
      - Aastaaruanne, 1958; EAA.M-9.1.58
      - Aastaaruanne, 1958; EAA.M-9.1.65
      - Aastaaruanne, 1959; EAA.M-9.1.74
      - Aastaaruanne, 1960; EAA.M-9.1.80
  - Rahaliste ja naturaaltulude ja nende jaotuse arvestus, EAA.M-9.
    - Naturaaltulude ja nende jaotuse arvestuse raamat, 1949; EAA.M-9.1.5
    - Rahaliste tulude ja nende jaotuse arvestuse raamat, 1949; EAA.M-9.1.6
    - Naturaaltulude ja nende jaotuse arvestuse raamat, 1950; EAA.M-9.1.11
    - Rahaliste tulude ja nende jaotuse arvestuse raamat, 1950; EAA.M-9.1.12
    - Naturaaltulude ja nende jaotuse arvestuse raamat, 1951; EAA.M-9.1.15
    - Rahaliste tulude ja nende joatuse arvestuse raamat, 1951; EAA.M-9.1.16
    - Rahaliste tulude ja nende jaotuse arvestuse raamat, 1951; EAA.M-9.1.17
    - Naturaaltulude ja nende jaotuse arvestuse raamat, 1952; EAA.M-9.1.22
    - Naturaaltulude ja nende jaotuse arvestuse raramat, 1953; EAA.M-9.1.27
    - Naturaaltulude ja nende jaotuse arvestuse raamat, 1954; EAA.M-9.1.34
    - Rahaliste tulude ja nende jaotuse arvestuse raamat, 1955; EAA.M-9.1.39
    - Naturaaltulude ja nende jaotuse arvestamise raamat, 1956; EAA.M-9.1.50
    - Rahaliste tulude ja nende jaotamise arvestuse raamat, 1956; EAA.M-9.1.51
    - Naturaaltulude ja nende jaotuse arvestuse raamat, 1957; EAA.M-9.1.60
    - Rahaliste tulude ja nende jaotuse arvestuse raamat, 1957; EAA.M-9.1.61
    - Naturaaltulude ja nende jaotuse arvestuse raamat, 1958; EAA.M-9.1.68
    - Rahaliste tulude ja nende jaotuse arvestuse raamat, 1958; EAA.M-9.1.69
    - Naturaaltulude ja nende jaotuse arvestuse raamat, 1959; EAA.M-9.1.76
    - Rahaliste tulude ja nende jaotuse arvestuse raamat, 1959; EAA.M-9.1.77
    - Naturaaltulude ja nende jaotuse arvestuse raamat, 1960; EAA.M-9.1.83
  - Maakorralduse dokumendid, EAA.M-9.
    - Külvikordade põhistus, 1956; EAA.M-9.1.47
    - Välispiiride dešifreerimise toimik, 1953; EAA.M-9.1.28a
  - Muu, EAA.M-9.
    - Nõuande raamat, 02.1951-28.11.1953; EAA.M-9.1.14
  - Aktid, EAA.M-9.
    - Revideerimise aktid, EAA.M-9..
      - Kolhoosi tegevuse revideerimise aktid, 01.03.1953-24.12.1953; EAA.M-9.1.26
      - Aastaaruande revideerimise akt, 29.04.1956; EAA.M-9.1.48
      - Kolhoosi tegevuse revideerimise aktid, 23.08.1956-26.04.1957; EAA.M-9.1.49
      - Kolhoosi tegevuse revideerimise aktid, 28.08.1958-19.11.1958; EAA.M-9.1.66
      - Kolhoosi tegevuse revideerimise aktid, 23.04.1959-09.05.1959; EAA.M-9.1.75
      - Kolhoosi tegevuse revideerimise aktid, 07.04.1960-25.11.1960; EAA.M-9.1.82
    - Varade aktid, EAA.M-9..
      - Vara ühistamise aktid, 20.04.1949-19.07.1953; EAA.M-9.1.2
      - Inventariraamat, 1949; EAA.M-9.1.7
      - Inventariraamat, 1951; EAA.M-9.1.18
      - Inventariraamat, 1951; EAA.M-9.1.19
      - Inventariraamat, 1953; EAA.M-9.1.28
    - Eekspluatatsiooni andmise aktid, EAA.M-9..
      - Uue tootmis- ja administratiivhoone vastuvõtmise akt ning osut-müügi lepingud, 21.05.1957-25.12.1957; EAA.M-9.1.59
      - Kuivendusobjektide ekspluatatsiooni andmise aktid ning ostu-müügi lepingud, 09.10.1958-26.12.1958; EAA.M-9.1.67
      - Jamsu objektide drenaaži rekonstrueerimise projekti koondkokkuvõtted koos ekspluatatsiooni andmise aktidega, 05.05.1960-18.11.1960; EAA.M-9.1.81
  - Loomakasvatusdokumendid, EAA.M-9.
    - Karjakontrollraamat, 1949; EAA.M-9.1.84
    - Karjakontrollraamat, 1950; EAA.M-9.1.85
    - Karjakontrollraamat, 1952; EAA.M-9.1.86
    - Karjakontrollraamat, 1954-1956; EAA.M-9.1.87
    - Karjakontroll- ja söödakulutuse arvestuse raamat, 1957; EAA.M-9.1.88
    - Karjakontroll- ja söödakulutuse arvestuse raamat, 1958; EAA.M-9.1.89
    - Veiste boniteerimise koondkokkuvõte, 1958; EAA.M-9.1.90
    - Karjakontrollraamat, 1960; EAA.M-9.1.91
    - Karjakontrollraamat, 1960; EAA.M-9.1.92
    - Karjakontrollraamat, 1961; EAA.M-9.1.93
    - Karjakontrollraamat, 1961; EAA.M-9.1.94